臺灣臺北地方法院刑事判決　　　　　　　96年度易字第2784號
公　訴　人　臺灣臺北地方法院檢察署檢察官
被　　　告　甲○○
　　　　　　　　　　　1號5樓.
　　　　　　　　　　（現於臺灣臺北看守所羈押中）
上列被告因竊盜案件，經檢察官提起公訴（九十六年度偵字第二
一五四六號），本院判決如下：
    主  文
甲○○竊盜五次，累犯，各處有期徒刑壹年。應執行有期徒刑肆
年肆月，並於刑之執行前，令入勞動場所強制工作參年。
    事  實
一、甲○○前因竊盜案，於民國九十五年五月一日經本院分別以
    九十四年度易字第一一三八號、九十五年度易字第四九五號
    判決各判處有期徒刑八月、一年，應執行有期徒刑一年七月
    確定，並於九十六年七月八日縮刑期滿執行完畢。詎仍不知
    戒慎悔改，復基於意圖為自己不法所有之犯意，分別於：
    (一)九十六年八月十一日上午十一時許，於臺北市○○○路○
      段八號一樓之「風味海鮮鍋店」內，徒手竊取丁○○所有
      置放於櫃檯之皮包一只，取出其內之現金新臺幣（下同）
      一萬五千元據為己有花用一空，並將皮包棄置於臺北市中
      山區○○○路○段、長安東路口地下道內。
    (二)九十六年九月十日上午十時許，於臺北市○○區○○街一
      三七巷三十號一樓之「狂克喝呵泡沫紅茶店」內，徒手竊
      取丙○○所有置放於大門旁室內座位區之橘色手提包一只
      ，取出其內之現金六萬元據為己有花用一空，並將手提包
      隨手棄置於地點不詳之巷子裡。
    (三)九十六年九月十七日十三時許，於臺北市○○區○○路一
      段三一巷三號一樓之「名人美髮店」內，徒手竊取戊○○
      所有置放於桌上之手提包一只（內有現金六萬元及身分證
      、健保卡、信用卡、存摺、印章、定存單、手機等物），
      取出其內之現金六萬元據為己有花用一空，並將手提包棄
      置於臺北市大安區○○○路○段一０七巷五弄一０號後方
      之防火巷內。
    (四)九十六年十月七日二十時許，於臺北市大安區○○○路○
      段二四八巷六號一樓「ANLIKAR 服飾店」內，利用該服飾
      店尚在營業而店員乙○○睡覺之際，徒手竊取其所有置放
      於櫃檯上方之手提包一只，取出其內之現金四千元據為己
      有花用一空，並將手提包棄置於地點不詳之巷子內。
    (五)九十六年十月十二日二十二時許，於臺北市○○○路○段
      二一六巷四十弄十號一樓「福伸水電行」，甲○○佯裝要
      取名片以修理水電，趁己○○不注意之際，徒手竊取其所
      有置放於廚房座椅上之手提包一只，取出其內之現金七萬
      元、面額三千元郵政禮券一張、珍珠、南洋珠、黑珍珠、
      翡翠等項鍊各一條、鑽石項鍊二條、男用藍寶石戒指一只
      、女用鑽戒一只、黑珍珠耳環一對及行動電話一支等財物
      據為己有，手提包則棄置於不詳地點。甲○○再將前開男
      用藍寶石戒指、女用鑽戒及南洋珠項鍊，持往位於臺北市
      ○○○路三四五號「信誠銀樓」典當，得款八萬元。
    嗣經警依己○○提供之監視錄影畫面循線查獲，並查扣現金
    十四萬二千三百元及面額三千元郵政禮券一張，始悉上情。
二、案經丙○○、戊○○、己○○訴由臺北市政府警察局大安分
    局報請臺灣臺北地方法院檢察署檢察官偵查起訴。
    理  由
壹、證據能力
  一、按「被告以外之人於審判外之陳述，雖不符前四條之規定
      ，而經當事人於審判程序同意作為證據，法院審酌該言詞
      陳述或書面陳述作成時之情況，認為適當者，亦得為證據
      」，刑事訴訟法第一百五十九條之五第一項定有明文。查
      本件告訴人丙○○、戊○○、己○○，被害人丁○○、乙○○，及證人林明峰於警詢之陳述，屬被告以外之人於審
      判外之陳述，原無證據能力，惟上開陳述，公訴人、被告
      就前開審判外之陳述於本院審理程序中均同意作為證據，
      且該告訴人、被害人及證人於警詢之陳述作成時之情況，
      核無違法取證及證明力明顯過低之瑕疵，亦認為以之作為
      證據為適當，揆諸上開規定，本院認告訴人丙○○、戊○○、己○○，被害人丁○○、乙○○，及證人林明峰於警
      詢中之陳述有證據能力。
  二、又被告以外之人於偵查中向檢察官所為之陳述，除顯有不
      可信之情況者外，得為證據。刑事訴訟法第一百五十九條
      之一第二項規定甚明。依證人鍾桂煌於偵查中乃經檢察官
      告以偽證罪責並具結後，方向檢察官為陳述，足認其是時
      所為陳述並無何顯有不可信之情況，是證人鍾桂煌於偵查
      中向檢察官所為陳述，依前開規定，具有證據能力，併此
      敘明。
貳、實體方面
  一、上揭事實，業據被告甲○○於警詢、偵訊及本院審理時，
      坦承不諱，核與告訴人丙○○、戊○○、己○○，被害人
      丁○○、乙○○於警詢時之指訴，及證人林明峰於警詢中
      證述之情節相符，並有受理刑事案件報案三聯單三紙、物
      品發還領據、信誠銀樓典當單、郵政禮券各一紙，及照片
      三十張在卷可稽，足徵被告自白與事實相符，本件事證明
      確，被告犯行堪以認定，應依法論科。
  二、核被告所為係犯刑法第三百二十條第一項之普通竊盜既遂
      罪。被告五次竊盜犯行，有相當之時間間隔，且係在不同
      地點為之，從外觀上可知係不同人所有之財物，客觀上亦
      係侵害不同之法益，顯非基於同一竊盜犯意接續為之，自
      應予分論併罰。又被告有事實欄所載之犯罪科刑及執行情
      形，有臺灣高等法院被告前案紀錄表存卷可參，其受有期
      徒刑之執行完畢後五年以內故意再犯本件有期徒刑以上之
      罪，係屬累犯，應依刑法第四十七條第一項加重其刑。爰
      審酌被告素行不佳，僅為個人需求，不思自力賺取，竟以
      竊取他人財物方式滿足己身欲望，及其本件所得財物之價
      值，對告訴人、被害人所造成之損害，犯罪後坦承犯行，
      態度良好，暨檢察官具體求刑等一切情狀，分別量處如主
      文所示之刑，並定其應執行之刑，以資懲儆。再按「十八
      歲以上之竊盜犯、贓物犯，有犯罪之習慣者，得於刑之執
      行前，令入勞動場所強制工作。」竊盜犯贓物犯保安處分
      條例第三條第一項定有明文。而保安處分係針對受處分人
      將來之危險性所為之處置，以達教化、治療之目的，為刑
      罰之補充制度。我國現行刑法採刑罰與保安處分雙軌制，
      係在維持行為責任之刑罰原則下，為協助行為人再社會化
      之功能，以及改善行為人潛在之危險性格，期能達成根治
      犯罪原因、預防犯罪之特別目的。是保安處分中之強制工
      作，旨在對嚴重職業性犯罪及欠缺正確工作觀念或無正常
      工作因而犯罪者，強制其從事勞動，學習一技之長及正確
      之謀生觀念，使其日後重返社會，能適應社會生活。竊盜
      犯贓物犯保安處分條例第三條第一項規定，即係本於保安
      處分應受比例原則之規範，使保安處分之宣告，與行為人
      所為行為之嚴重性、行為人所表現之危險性及對於行為人
      未來行為之期待性相當之意旨而制定，而由法院視行為人
      之危險性格，決定應否令入勞動處所強制工作，以達預防
      之目的。查被告除本案多次竊盜犯行外，另犯多起竊盜案
      件，有前揭臺灣高等法院被告前案紀錄表可證，顯見被告
      確有竊盜犯罪之習慣，對社會秩序、民眾權益有重大危害
      ，而被告現年三十一歲，正值年輕力壯之時，卻未盡其力
      於正途，反屢次為竊盜犯罪；足認有矯治其惡習、培育其
      正確觀念、性格，俾其能於將來刑滿重返社會時，不再重
      蹈覆轍，並獲新生之必要，且被告對檢察官請求宣告刑前
      強制工作之保安處分，亦表示無意見（參本院九十六年十
      一月十四日、同年十二月十二日審判筆錄），準此，爰依
      竊盜犯贓物犯保安處分條例第三條第一項之規定，諭知於
      刑之執行前，令被告入勞動場所強制工作三年。至本件查
      扣之現金十四萬二千三百元及面額三千元郵政禮券一張，
      係告訴人己○○所有為被告竊取之財物，業經被告供陳在
      卷，其中現金十四萬二千三百元包含被告持己○○所有之
      前開男用藍寶石戒指、女用鑽戒及南洋珠項鍊前往「信誠
      銀樓」之典當款八萬元，均據告訴人己○○領回，有卷附
      發還領據可憑，爰不併為沒收之諭知。
據上論斷，應依刑事訴訟法第二百八十四條之一、第二百九十九
條第一項前段，刑法第三百二十條第一項、第四十七條第一項、
第五十一條第五款，竊盜犯贓物犯保安處分條例第三條第一項、
第四條、第五條第一項前段，判決如主文。
本案經檢察官熊南彰到庭執行職務
中　　華　　民　　國　　96　　年　　12　　月　　25　　日
                  刑事第三庭    法  官  詹慶堂
上正本證明與原本無異。
如不服本判決，應於判決送達後10日內向本院提出上訴狀（應抄
附繕本）。告訴人或被害人如對於本判決不服者，應具備理由請
求檢察官上訴，其上訴期間之計算係以檢察官收受判決正本之日
期為準。
                                書記官  羅欣宜
中　　華　　民　　國　　96　　年　　12　　月　　25　　日
刑法第320條
意圖為自己或第三人不法之所有，而竊取他人之動產者，為竊盜
罪，處5年以下有期徒刑、拘役或5百元以下罰金。
意圖為自己或第三人不法之利益，而竊佔他人之不動產者，依前
項之規定處斷。前二項之未遂犯罰之。
